【裁判字號】    89,訴,5163
【裁判日期】    900111
【裁判案由】    清償借款
【裁判全文】
台灣台北地方法院民事判決  八十九年度訴字第五一六三號
    原      告  台灣土地銀行
    法定代理人  甲○○
    訴訟代理人  乙○○
    被      告  丙○○
                              （現在花蓮監獄執行中）
右當事人間請求清償借款事件，本院判決如左：
    主      文
被告應給付原告新台幣玖拾柒萬零壹佰拾元，及自民國八十九年八月二十六日起至
清償日止，按年利率百分之八點四六五計算之利息，並自民國八十九年九月二十七日
起至民國九十年三月二十六日止，按上開利率百分之十，與自民國九十年三月二十七
日起至清償日止，按上開利率百分之二十計算之違約金。
訴訟費用由被告負擔。
    事      實
甲、原告方面：
  一、聲明：如主文所示。
  二、陳述：被告於民國（下同）八十六年八月十九日向原告借用新台幣（下同）肆
      佰捌拾萬元，約定清償期為一百零六年八月十九日，利息按年利率百分之八點
      三七五機動計算，以每月為一期，自第一期至第三十六期按期付息，自第三十
      七期起，本金按期平均攤還，利息按借款餘額計付，如其中一期不履行，視為
      全部到期，逾期清償在六個月以內者，按上開利率百分之十，超過六個月者，
      按上開利率百分之二十計付違約金，詎被告僅繳納利息至八十八年九月十九日
      止，屢向被告催討，均置之不理，嗣原告聲請拍賣本件借款之抵押物後，僅部
      分受償，尚不足玖拾柒萬零壹佰拾元，及自八十九年八月二十六日起至清償
      日止，按年利率百分之八點四六五計算之利息，並自八十九年九月二十七日起
      至九十年三月二十六日止，按上開利率百分之十，與自九十年三月二十七日起
      至清償日止，按上開利率百分之二十計算之違約金，為此依消費借貸之法律關
      係提起本訴，求為如聲明所示之判決。
乙、被告方面：
  一、聲明：駁回原告之訴。
  二、陳述：原告主張之事實屬實，惟被告現無力清償借款，俟日後出獄謀職後儘力
      償還。
    理      由
甲、程序方面：
    按當事人得以合意定第一審管轄法院，但以關於由一定法律關係而生之訴訟為限
    ，前項合意，應以文書為之，民事訴訟法第二十四條定有明文。依兩造所簽訂之
    授信約定書第十三條約定，兩造合意以本院為本借款涉訟時之第一審管轄法院
      ，是以原告向本院提起本件清償債務之訴，核與首揭規定，尚無不合。
乙、得心證之理由：
  一、本件原告主張之事實，已據其提出與所述相符之借據、授信約定書、台灣板橋
      地方法院民事執行處分配表、基本放款利率等件為證，並經被告自認無誤，自
      堪信為真實。
  二、從而，原告依消費借貸契約請求被告給付借款玖拾柒萬零壹佰拾元，及自八
      十九年八月二十六日起至清償日止，按年利率百分之八點四六五計算之利息，
      並自八十九年九月二十七日起至九十年三月二十六日止，按上開利率百分之十
      ，與自九十年三月二十七日起至清償日止，按上開利率百分之二十計算之違約
      金，為有理由，應予准許。
丙、結論：本件原告之訴為有理由，依民事訴訟法第七十八條，判決如主文。
中      華      民      國    九十      年      一      月      十一    日
                                  民事第四庭法      官  張競文
右為正本係照原本作成
如對本判決上訴，須於判決送達後廿日內向本院提出上訴狀
中      華      民      國    九十      年      一      月      十一    日
                                            法院書記官  袁以明


司法院資訊處製作；財團法人民間司法改革基金會備份。
